臺灣高等法院刑事裁定
108年度聲字第3810號
聲明異議人  
即  受刑人  李思齊




上列聲明異議人即受刑人因竊盜案件，不服臺灣宜蘭地方檢察署
檢察官之指揮執行（臺灣宜蘭地方檢察署108 年度執字第2682號
），聲明異議，本院裁定如下：
    主  文
聲明異議駁回。    
    理  由
一、聲明異議意旨略以：㈠按裁判確定前羈押之日數，以1日抵有
    期徒刑或拘役1日，羈押前之逮捕、拘提期間，以1日折算確
    定前之羈押日數1日。查聲明異議人即受刑人李思齊共有4 
    案裁判確定（逮捕日、交保日均已忘記，案號不詳），惟臺
    灣宜蘭地方檢察署檢察官108年執字第2682號執行指揮書上
    ，於羈押即折抵日數欄均記載：「無」，並未將受刑人各該
    案件遭逮捕後、釋放前之不詳日數計入，於法自有未合。㈡
    裁判確定後復受有期徒刑之宣告者，前後之有期徒刑應予合
    併執行，受刑人所犯數案縱不合於數罪併罰定執行刑，仍應
    合併執行，臺灣宜蘭地方檢察署檢察官108 年執字第2682號
    執行指揮書未見有受刑人所犯其他案件合併執行，與大法官
    會議釋字第202 號解釋意旨亦有不符。
二、按受刑人或其法定代理人或配偶，以檢察官執行之指揮為不
    當者，得向諭知該裁判之法院聲明異議；法院應就異議之聲
    明裁定之，刑事訴訟法第484 條、第486 條分別定有明文。
    刑事訴訟法第484 條所稱「檢察官執行之指揮不當」，係指
    檢察官有積極執行指揮之違法及其執行方法有所不當等情形
    而言。又判決確定後即生效力，檢察官如依確定判決內容為
    指揮執行，自難指檢察官執行之指揮為違法或其執行方法不
    當（最高法院100 年度台抗字第936 號裁定、95年度台抗字
    第486 號裁定參照）。
三、經查：
  ㈠受刑人前因竊盜等案件，經臺灣宜蘭地方法院以108 年度易
    字第153 號判決：⑴受刑人犯攜帶兇器竊盜罪（共十五罪）
    ，各處有期徒刑8 月；⑵受刑人犯竊盜罪（一罪），處有期
    徒刑7 月；⑶受刑人犯變造特種文書罪（共二罪），各處有
    期徒刑3 月；⑷受刑人犯行使變造特種文書罪（一罪），處
    有期徒刑4月；受刑人不服提起上訴後，撤回關於上開⑶、⑷
    部分之上訴，復經本院以108 年度上易字第1076號判決就原
    判決關於⑴部分撤銷改判，各處有期徒刑7 月（共十五罪）
    ，⑵部分則判決上訴駁回，並就上開撤銷改判之攜帶兇器罪
    十五罪及上訴駁回之竊盜罪一罪，定應執行有期徒刑2 年10
    月確定，由臺灣宜蘭地方檢察署檢察官於民國108 年10月24
    日以108 年執律字第2682號執行指揮書指揮執行，此經本院
    調閱臺灣宜蘭地方檢察署108 年度執字第2682號執行卷宗查
    核屬實。本件執行檢察官依本院108 年度上易字第1076號確
    定判決內容之有期徒刑2 年10月為指揮執行，於法尚無不合
    。
  ㈡按羈押期間自簽發押票之日起算。但羈押前之逮捕、拘提期
    間，以1 日折算裁判確定前之羈押日數1 日，刑事訴訟法第
    108條第5項定有明文。考其立法理由謂：「審判中之羈押期
    間，究應自何時起算，現行法未設明文，爰增訂自卷宗及證
    物送交法院之日起算之規定，並規定起訴或裁判後送交前之
    羈押期間算入偵查中或原審法院之羈押期間，以免適用上發
    生疑義。」被告於受逮捕、拘提後，經移送檢察署訊問，再
    經檢察官聲請羈押者，於時間上常已跨隔翌日，其經法院訊
    問後裁定羈押時，其羈押日期起算日即有疑義，乃以法律明
    文規定羈押期間仍以簽發押票之日起算，至羈押前之逮捕、
    拘提期間，則以1日折算裁判確定前之羈押日數1日方式，於
    裁判確定後之執行程序計算折抵之。本件受刑人因竊盜等案
    件，於107年5月26日晚間11時45分許為警逮捕，經移送臺灣
    臺中地方檢察署檢察官訊問後向法院聲請羈押，嗣經法院訊
    問後，認有不宜羈押之原因，於107年5月27日裁定命受刑人
    限制住居，此經核閱臺灣宜蘭地方檢察署108 年執字第2682
    號執行卷宗無誤。受刑人於本案裁判確定前未受羈押，與刑
    事訴訟法第108條第5項規定之情形有別，尚難援引適用，將
    其受逮捕至獲釋期間之1日，認係「裁判確定前之羈押日數
    」，折抵刑期。
  ㈢承前所述，受刑人於107年5月26日晚間11時45分許，係因現
    行犯為警逮捕，因夜間禁止訊問，延至翌日上午5時32分許
    開始製作筆錄，嗣經移送臺灣臺中地方檢察署檢察官訊問後
    ，向法院聲請羈押，於107年5月27日晚間8時3分解送至臺灣
    臺中地方法院，經法官訊問後，認其罹患疾病刻正治療中，
    有不宜羈押之原因，限制住居在新北市○○區○○路○段000號3
    樓，而有人身受拘束1日之情形。惟按司法警察官知有犯罪
    嫌疑者，應即開始調查，並將調查之情形報告該管檢察官及
    前條之司法警察官，刑事訴訟法第230條第2項定有明文，是
    行為人涉嫌犯罪者，即有接受司法調查之義務，此由我國刑
    事訴訟法就被告或犯罪嫌疑人經警察機關合法通知，或經檢
    察官傳喚，無正當理由不到場者，得以拘提方式強制到場，
    定有相關程序規定即明。被告或犯罪嫌疑人經通知、逮捕、
    拘提到場，既有接受調查之義務，其人身所受拘束，實與羈
    押、拘留等拘禁情形有別，於程序中並得選任辯護人、請求
    調查有利之證據，是項調查程序除為被告或犯罪嫌疑人之義
    務外，並為其防禦權、訴訟答辯權之行使。再者，為保障被
    告或犯罪嫌疑人之權益，刑事訴訟法第93條明定：「被告或
    犯罪嫌疑人因拘提或逮捕到場者，應即時訊問。偵查中經檢
    察官訊問後，認有羈押之必要者，應自拘提或逮捕之時起24
    小時內，以聲請書敘明犯罪事實並所犯法條及證據與羈押之
    理由，備具繕本並檢附卷宗及證物，聲請該管法院羈押之。
    」並於第93條之1定有法定障礙事由，以資衡平，被告或犯
    罪嫌疑人均得依刑事訴訟法第100條之3第2項規定，放棄夜
    間禁止訊問之權利，請求立即詢問，或依同法第95條規定，
    不待辯護人到場，續行訊問，自非得以被告或犯罪嫌疑人受
    逮捕、拘提至獲檢察官、法官釋放期間，視同羈押日數，折
    抵刑期。從而，受刑人以檢察官未將其於本案遭逮捕至獲釋
    為止之期間折抵刑期，指為不法，尚乏所據。
  ㈣又本件臺灣宜蘭地方檢察署檢察官108 年10月24日108 年執
    律字第2682號執行指揮書所執行案件為本院108 年度上易字
    第1076號判決判處之應執行刑有期徒刑2年10月（含有期徒
    刑7月15次、有期徒刑7月1次），此經載明上開執行指揮書
    「罪名及刑期」欄，其「備註」欄並記載：「接續新北地檢
    108執乙1602號指揮書後執行，俟定應執行刑後再換發指揮
    書」明確。至受刑人所犯變造特種文書罪之有期徒刑3月（
    共二罪）、行使變造特種文書罪之有期徒刑4月（一罪）部
    分，其確定判決為臺灣宜蘭地方法院108 年度易字第153 號
    刑事判決，由臺灣宜蘭地方檢察署檢察官以108年度執律字
    第2683號執行，核屬不同執行案件。受刑人所犯數罪縱係合
    併執行，其未經定執行刑者，應各有執行指揮書，受刑人以
    「臺灣宜蘭地方檢察署檢察官108 年執字第2682號執行指揮
    書未見有受刑人所犯其他案件合併執行」云云，指為不當，
    容有誤會。
  ㈤至受刑人所指「共有四案（逮捕日、交保日均已忘記，刑事
    聲請聲明異議狀亦未記載案號）並未將受刑人各該案件遭逮
    捕後、釋放前之不詳日數計入，於法自有未合」云云，除本
    院108 年度上易字第1076號判決應執行有期徒刑2年10月而
    由臺灣宜蘭地方檢察署檢察官於108 年10月24日以108 年執
    律字第2682號執行指揮書指揮執行部分，業經本院說明如前
    外，其餘案件不詳，亦非本案執行範圍，本院無從審酌。
四、綜上，臺灣宜蘭地方檢察署檢察官以108 年執律字第2682號
    執行指揮書附具本院108 年度上易字第1076號判決書執行指
    揮，並無違法或執行方法不當之情形。受刑人猶執前詞聲明
    異議，為無理由，應予駁回。
五、末以刑事訴訟法第36條、第38條及第29條規定，僅最重本刑
    為拘役或專科罰金案件，被告得於審判中或偵查中委任代理
    人到場，且代理人之資格除經審判長許可外，應選任律師充
    之。受刑人提出委任書委任粟振庭（非律師）為其代理人，
    與上開法律規定不合，自不予論列於當事人欄，附此敘明（
    最高法院106 年度台抗字第487 號意旨參照）。
據上論斷，應依刑事訴訟法第486 條，裁定如主文。
中　　華　　民　　國　　108 　年　　12　　月　　31　　日
                  刑事第三庭    審判長法  官  張惠立    
                                      法  官  劉兆菊
                                      法  官  廖怡貞
以上正本證明與原本無異。
不得抗告。
                                      書記官  劉芷含
中　　華　　民　　國　　108 　年　　12　　月　　31　　日